【裁判字號】    99,親,77
【裁判日期】    991022
【裁判案由】    確認親子關係不存在
【裁判全文】
臺灣臺南地方法院民事判決                99年度親字第77號
原        告  乙○○
被        告  甲○○
兼法定代理人  丙○○
上列當事人間請求確認親子關係不存在事件，經本院於民國99年
10月13日言詞辯論終結，判決如下：
    主      文
確認被告甲○○（民國98年12月23日生）非被告丙○○自原告受
胎所生之子。
訴訟費用由被告負擔。
    事實及理由
一、原告主張：原告與被告丙○○於民國88年1月25日結婚，婚
    姻關係現仍存續中，惟被告丙○○於96年4月間無故離家，
    未與原告及其他家人連絡，行蹤不明，原告於97年2月22日
    至派出所報請協尋被告丙○○，至99年3月原告接獲戶政事
    務所來電通知要求替出生嬰兒報戶口，方得知被告丙○○於
    98 年12月23日在臺南縣柳營鄉產下一子即被告甲○○，是
    被告甲○○顯非被告丙○○自原告受胎所生，惟因被告甲○
    ○之受胎期間係在原告與被告丙○○之婚姻關係存續期間，
    致被告甲○○依法推定為原告與被告丙○○之婚生子，原告
    為此爰依民法第1063條之規定，提起本件訴訟等語。並聲明
    ：如主文所示。
二、被告則陳稱：同意原告之請求，對原告主張之事實沒有意見
    等語。
三、得心證之理由：
  （一）原告主張其與被告丙○○於88年1月25日結婚，婚姻關
        係現仍存續中，惟被告丙○○於96年4月無故離家，音
        訊全無，行蹤不明，原告於99年3月間接獲戶政事務所
        通知要求替出生嬰兒報戶口，方得知被告丙○○於98年
        12月23日產下一子即被告甲○○，被告甲○○依法推定
        為原告之婚生子，惟被告甲○○實非被告丙○○自原告
        受胎所生，並非原告之親生子之事實，業據原告提出戶
        籍謄本1件為證，並有屏東縣恆春鎮戶政事務所以99年4
        月21日屏恆戶字第0990000763號函所檢送被告甲○○之
        出生登記申請書、出生證明通報書、戶籍登記催告書、
        逕為登記簽呈等資料影本附卷可稽，且為被告所不爭執
        ，又經本院依職權囑託國立成功大學醫學院附設醫院鑑
        定原告與被告甲○○之間是否存有親子血緣關係，經該
        院以原告與被告甲○○之基因型相似性進行鑑定結果，
        其間之親子關係指數值及親子關係概率值均為0，可排
        除原告與被告甲○○間之血緣關係，有該院血緣鑑定報
        告書一件附卷可稽，足證被告甲○○確非被告丙○○自
        原告受胎所生之子，是原告之主張堪信為真實。
  （二）按從子女出生日回溯第一百八十一日起至第三百零二日
        止，為受胎期間；復按妻之受胎，係在婚姻關係存續中
        者，推定其所生子女為婚生子女，前項推定，夫妻之一
        方或子女能證明子女非為婚生子女者，得提起否認之訴
        ；前項否認之訴，夫妻之一方自知悉該子女非為婚生子
        女，或子女自知悉其非為婚生子女之時起二年內為之，
        民法第1062條第1項及第1063條第1項、第2項、第3項前
        段分別定有明文。查本件原告與被告丙○○於88年1月
        25日結婚，現婚姻關係仍存續中，被告丙○○於98年12
        月23日生下被告甲○○，是被告甲○○之受胎期間係在
        原告與被告丙○○婚姻關係存續中無誤，則被告甲○○
        依法應推定為原告與被告丙○○之婚生子，然被告甲○
        ○確非被告丙○○自原告受胎所生，已如前述，而原告
        於99年4月6日提起本件訴訟尚未逾2年之期間，揆諸首
        開規定，原告請求確認被告甲○○非被告丙○○自原告
        受胎所生之子，洵屬正當，應予淮許。
四、據上論結，本件原告之訴為有理由，依民事訴訟法第78條、
    第85條第1項前段，判決如主文。
中    華    民    國    99    年    10    月    22    日
                  家事法庭    法  官  葉惠玲
上為正本係照原本作成
如對本判決上訴，須於判決送達後20日內向本院提出上訴狀，如
委任律師提起上訴者，應一併繳納上訴審裁判費。
中    華    民    國    99    年    10    月    22    日
                              書記官  謝麗首

司法院資訊處製作；財團法人民間司法改革基金會備份。
